【裁判字號】    91,交自,12
【裁判日期】    920521
【裁判案由】    過失傷害
【裁判全文】
臺灣士林地方法院刑事判決                          九十一年度交自字第一二號
    自  訴  人  丙○○
    代  理  人  乙○○
    被      告  甲○○
右列被告等因過失傷害案件，經自訴人提起自訴，本院判決如左：
    主  文
甲○○無罪。
    理  由
一、自訴意旨略稱：被告甲○○於民國九十一年七月二十八日上午五時五十分許，駕
    駛其所有車號五八六一－ＦＡ號自用小客車，沿成功路往內湖方向行駛，在行經
    成功二段路口欲左轉駛入高速公路南下入口匝道時，原應注意車輛行至交岔路口
    時，其行進、轉彎應遵守燈光號誌，且依當時情形，又無不能注意之情事，竟疏
    未注意上揭規定，貿然闖越紅燈先行，適自訴人（自訴狀誤載為告訴人，應予更
    正）亦駕駛車牌號碼ＢＥＷ－一六三號重型機車，沿成功路往南港方向行駛（即
    為被告對向車道之車輛），而遭被告所駕駛車輛撞擊，自訴人因而受左足第一趾
    遠端趾骨開放性骨折等傷害。因認被告涉有刑法第二百八十四條第一項前段之過
    失傷害罪嫌云云。
二、訊據被告甲○○固坦承於右揭時、地與自訴人駕駛之重型機車發生車禍，自訴人
    並因車禍而受傷等事實，惟堅決否認有何過失傷害之犯行，辯稱：伊於九十一年
    七月二十八日上午五時五十分許，駕駛所有車牌五八六一－ＦＡ號自小客車，沿
    成功交流道第一車道由東向西方向行駛，在肇事路口前停等紅燈，伊係第一部車
    ，於燈號轉換成綠燈後，伊起步直行欲通過路口駛入交流道之際，自訴人丙○○
    竟違規駕駛機車闖越紅燈，自其右方駛來，伊見狀後雖立即煞車但仍閃避不及而
    遭自訴人之機車撞擊其所駕駛車子之右前方葉子板及保險桿，伊並無違規闖越紅
    燈之情事等語。
三、按犯罪事實應依證據認定之，無證據不得推定其犯罪事實，又不能證明被告犯罪
    者，應諭知無罪之判決，刑事訴訟法第一百五十四條、第三百零一條第一項，分
    別定有明文。次按事實之認定，應憑證據，如未能發現相當證據，或證據不足以
    證明，自不能以推測或擬制之方法，為裁判基礎（最高法院著有四十年臺上字第
    八六號判例參照）。
四、本件自訴人自訴被告過失傷害犯行，無非以被告行經車禍地點闖越紅燈，致撞擊
    自訴人機車，自訴人因而受傷，並有診斷證明書一紙可憑，為其主要論據，惟自
    訴人所提上開診斷證明書，僅能證明自訴人確實受有上開傷害，此部分事實，復
    為被告所不否認，至自訴人另指被告未遵守交通號誌闖越紅燈致生本件車禍，應
    有駕駛過失乙節，除自訴人之片面指訴外，並未提出其他證據以供本院調查，且
    查：
(一)被告辯稱：本件車禍發生時，伊所駕駛車輛係「由東向西」行駛第一車道，欲直
    行駛入國道一號高速公路南下入口匝道，而於交岔路口遭「由北向南」行駛之自
    訴人機車自右方撞擊其汽車之右前方葉子板及保險桿等情，核與自訴人於甫案發
    後為警偵詢時陳述：伊係沿成功路二段北向南第四車道行至肇事處，被告車輛則
    沿東向西第一車道行駛過來等情（見本院刑卷附九十一年七月二十八日自訴人交
    通事故談話紀錄表）、於本院調查時陳稱：「（問：當天你駕駛的機車，是否撞
    擊被告駕駛的汽車右前葉子板及保險桿）是的」（見本院九十二年二月十七日訊
    問筆錄、本院九十二年五月十四日審判筆錄）及卷附經被告及自訴人簽名捺印之
    警製道路交通事故調查報告表（含事故現場圖）所繪二車車行方向均相一致，是
    被告此部份所辯，應屬可信，自訴人自訴意旨所稱：被告車輛係由南向北行駛（
    即與自訴人為對向車輛），於左轉駛入高速公路南下入口匝道前撞擊自訴人之機
    車云云，顯與事實不符，不足採信。
(二)又被告所稱伊於車禍時並未闖越紅燈之辯，與目擊證人丁○○到庭具結證述：「
    （問：目擊車禍情形為何）我駕駛的車子停在外線車道，被告的車子停在內線車
    道，我們兩車併排在路口在停等紅燈，綠燈一亮後，因為我開貨車起步較慢，被
    告開的是轎車起步較快，不久我就聽到撞擊聲，我看見被告從車子下來跟一名機
    車騎士道歉，當時我表示摩托車闖紅燈撞到機（汽）車不需要跟他道歉，之後就
    駛離現場。」、「（問：被告當時有無闖紅燈？）沒有，我們二車併行，都是第
    一部車，他是燈號變綠後才起步前行。」、「（問：有無看到機車闖紅燈？）我
    們的車道變綠燈時，我有看見該機車所行駛車道其他的汽車都已停車，但是自訴
    人的機車從車道中衝出來，闖越路口。」等語相符（見本院九十二年二月十七日
    訊問筆錄），衡情證人丁○○與被告素不相識，原無藉虛偽陳述袒護被告而自陷
    偽證罪責之必要，且本案係因被告於車禍發生時，當場記下在場證人丁○○所駕
    駛車輛隸屬新竹貨運公司，乃於當日循線詢問該公司而取得司機資料交予警方追
    查乙節，亦據證人丁○○證稱：伊目擊車禍發生後，只有表示被告無須道歉，並
    未再與被告交談即離開現場，過了幾天由員警通知製作筆錄等情（見本院上開訊
    問筆錄）及本件車禍處理員警陳金雄於臺灣板橋地方法院審理九十一年度交聲字
    第一九二七號交通聲明異議案件中，具結證述：「當時有人告訴我，當時有新竹
    貨運經過，而南港有一個站，我就請自小客車駕駛（指本案被告）打電話去新竹
    貨運問看看，所以就這樣才會查到證人丁○○，我才通知丁○○，他才撥空到內
    湖分隊製作筆錄。」等語（筆錄附於臺灣板橋地方法院九十一年交聲字第一九二
    七號卷，業經本院調閱卷宗核閱無訛）一致，堪信證人丁○○於車禍發生時確有
    在場目擊車禍發生，其所證情節核屬可信，自訴人空言否認案發曾見證人丁○○
    在場，不足採信，參以台北市政府警察局交通大隊亦認自訴人丙○○騎乘車號Ｂ
    ＥＷ－１６３號之重型機車違規闖紅燈及涉嫌超速行駛為肇事主因，有臺北市政
    府警察局交通大隊交通事故分析研判表一紙附卷可憑，綜合上情，被告辯稱伊並
    無違規闖越紅燈之情事等語，並非無據。
五、從而，本案被告否認有何闖越紅燈之違規行為，既屬有據，此外復查無其他積極
    證據，足以證明被告確有自訴人所訴闖越紅燈之過失，殊難徒以自訴人片面指訴
    ，遽認被告過失犯行，不能證明被告犯罪，依法應為無罪判決之諭知。
據上論斷，應依刑事訴訟法第三百四十三條、第三百零一條第一項，判決如主文。
中      華      民      國    九十二    年      五      月    二十一    日
                                臺灣士林地方法院刑事第四庭
                                    審判長法  官  謝  靜  恒
                                          法  官  趙  文  卿
                                          法  官  吳  祚  丞
右正本證明與原本無異。
如不服本判決應於送達後十日內向本院提出上訴狀。
                                          書記官  林  立  原
中      華      民      國    九十二    年      五      月    二十六    日


司法院資訊處製作；財團法人民間司法改革基金會備份。
